台灣台中地方法院刑事判決　　　　　　　　　　　　　九十年度易字第三四二號
　　公　訴　人　台灣台中地方法院檢察署檢察官
　　被　　　告　乙○○
右列被告因竊盜案件，經檢察官提起公訴（九十年度偵字第一六二二八號），本院判
決如左：
    主  文
乙○○竊盜，累犯，處有期徒刑陸月，如易科罰金，以參佰元折算壹日。扣案機車鑰
匙壹支，沒收。
    事  實
一、乙○○曾於民國八十五年、八十六年間因竊盜、贓物案件，先後經法院判處有期
    徒刑三月、四月確定，並分別於八十五年十月十八日、八十六年十一月六日執行
    完畢；詎其仍不知悔改，復意圖為自己不法之所有，於九十年九月二日晚上九時
    許，在台中縣后里鄉仁里村萬善堂旁，以自己所有重型機車鑰匙一支開鎖，而竊
    取甲○○所有車號ＪＹＳ－一二七號之重型機車一部；其得手後，為躲避警方稽
    查，旋將自己所有已報廢但前為監理機關所核發之號碼ＪＸＭ－九六三號重型機
    車車牌一面換裝至上開竊得機車上，以該機車供己代步之用。嗣於九十年九月三
    日下午六時三十五分許，其騎乘上開竊得重型機車行經台中縣后里鄉○村路七十
    七號前，為警當場查獲，並扣得其前述用以竊取機車之鑰匙一支。
二、案經台中警察局大甲分局報請台灣台中地方法院檢察署檢察官偵查起訴。
    理  由
一、訊據被告乙○○對於右揭事實均坦承不諱，核與被害人甲○○於警訊時指述情節
    相符，並有贓物認領保管單、車輛車牌失竊作業－查獲車輛認可資料、車籍作業
    系統查詢認可資料表、台中縣警察局車輛協尋電腦輸入單等影本各一份，及車輛
    照片四幀附卷可稽，復有機車鑰匙一支扣案可資佐證，且其另辯稱因以前施用毒
    品安非他命致精神恍惚，目前仍須吃藥治療精神疾病，才會竊取該機車云云，惟
    觀其到庭陳述對所訊問事項均有能力清楚應答，且其精神狀況經檢附其前於台灣
    省立草屯療養院門診病歷影本送台中榮民總醫院精神科鑑定結果，亦認被告在犯
    案當時並無明顯精神病性幻覺或妄想，對自己行為有全然之認知，其雖因多重物
    質濫用而有多次肇事及犯案，應很清楚自己在物質使用後會誤事，卻仍再使用該
    物質，其犯案當時並未達精神耗弱或心神喪失之情形，有精神鑑定報告書影本一
    份在卷為憑，足見被告為上開竊盜犯行時，並非陷於精神耗弱或心神喪失之狀態
    ，自仍有完全責任能力，其此部分所辯，尚無足採，被告犯行應堪認定。
二、核被告所為，係犯刑法第三百二十條第一項竊盜罪。又被告曾於八十五年、八十
    六年間因竊盜、贓物案件，先後經法院判處有期徒刑三月、四月確定，並分別於
    八十五年十月十八日、八十六年十一月六日執行完畢，有台灣高等法院被告全國
    前案紀錄表及台灣台中地方法院檢察署刑案資料查註紀錄表各一份可按，其於五
    年以內再犯本件有期徒刑以上之罪，為累犯，應依刑法第四十七條規定加重其刑
    。爰審酌被告前即曾因竊盜、贓物罪經判處罪刑並確定在案，於九十年四月間且
    又因竊盜案件，經本院九十年度易字第一七六八號判處罪刑在案，有述台灣高等
    法院被告全國前案紀錄表及台灣台中地方法院檢察署刑案資料查註紀錄表各一份
    可按，素行非佳，惟其犯後已坦承犯行，尚知悔悟，犯罪手段、情節亦非嚴重，
    及其犯罪目的、犯罪所生之損害等一切情狀，量處如主文所示之刑，並諭知易科
    罰金之折算標準，以示懲儆。至於扣案機車鑰匙一支，為被告所有，且係供其犯
    罪所用之物，業經其自承在卷，爰依刑法第三十八條第一項第二款規定沒收之。
據上論斷，應依刑事訴訟法第二百九十九條第一項前段，刑法第三百二十條第一項、
第四十七條、第三十八條第一項第二款、第四十一條第一項前段，罰金罰鍰提高標準
條例第一條前段、第二條，判決如主文。
中      華      民      國    九十一    年      一      月    三十一    日
                                  臺灣臺中地方法院刑事第一庭
                                       法  官  林  麗  真
右正本證明與原本無異。
如不服本判決，應於送達後十日內向本院提出上訴狀（須附繕本），上訴於台灣高等
法院台中分院。
                                       書記官
中      華      民      國    九十一    年      一      月    三十一    日
附錄本案論罪科刑法條全文：
毒品危害防制條例第十條
施用第一級毒品者，處六月以上五年以下有期徒刑。
施用第二級毒品者，處三年以下有期徒刑。
